台灣台中地方法院刑事判決　　　　　　　　　　　　九十一年度訴字第一一七三號
　　公　訴　人　臺灣臺中地方法院檢察署檢察官
　　被　　　告　戊○○
右列被告因違反著作權法案件，經檢察官提起公訴（九十一年度偵字第五四四一號）
，本院判決如左：
    主  文
戊○○以明知為侵害著作權之物，意圖營利而交付之方法侵害他人之著作權為常業，
處有期徒刑壹年貳月。扣案如附表所示之盜版音樂光碟伍佰零伍片及現金新臺幣仟
肆佰元均沒收。
    事  實
一、戊○○前於民國（下同）九十年十一、十二月間，曾因違反著作權法案件，甫經
    本院豐原簡易庭於九十一年二月八日以九十一年度豐簡字第一０號判處有期徒刑
    六月，併科罰金新台幣（下同）六萬元（於九十一年三月五日確定，現入監執行
    中，未構成累犯）；猶不知悔改，明知其向姓名、年籍不詳綽號「阿牛」之成年
    男子，以每片音樂光碟二十五元之價格，所批購如附表所示之「完整」等歌曲之
    音樂光碟，均係未經著作權人子○國際音樂股份有限公司（下稱子○公司）、庚
    ○○股份有限公司（下稱庚○○公司）、甲○國際企業股份有限公司（下稱甲○
    公司）、寅○國際唱片股份有限公司（下稱寅○公司）、壬○國際音樂股份有限
    公司（下稱壬○公司）、卯○唱片股份有限公司（下稱卯○公司）、丑○唱片音
    樂股份有限公司（下稱丑○公司）、癸○哥倫比亞音樂股份有限公司（下稱癸○
    公司）、己○百代股份有限公司（下稱己○公司）、乙○股份有限公司（下稱乙
    ○公司）、辰○唱片股份有限公司（下稱辰○公司）、辛○國際音樂股份有限公
    司（下稱辛○公司）等多家唱片公司授權重製之盜版物品，竟基於意圖營利之犯
    意，自九十一年二月二十八日起（起訴書誤載為九十年二月二十八日），在台中
    縣東勢鎮○○里○街一五０號前等公共場所，以每片音樂光碟五十元之價格販售
    予不特定人牟利，並以之為業，恃以維生。嗣於九十一年三月十六日下午一時五
    分許，為警在上址當場查獲，並扣得如附表所示之盜版音樂光碟共計五百零五片
    及其販賣盜版音樂光碟所得三千四百元。
二、案經子○公司、庚○○公司、甲○公司、寅○公司、壬○公司、卯○公司丑○公
    司、癸○公司、己○公司、乙○公司、辰○公司、辛○公司訴請台中縣警察局東
    勢分局報告臺灣臺中地方法院檢察署檢察官偵查起訴。
    理  由
一、右揭事實業據被告戊○○坦承不諱，且經告訴代理人丁○○、丙○○分別於警訊
    中及本院審理時指訴綦詳，並有現場照片四幀在卷足參，及如附表所示之盜版音
    樂光碟五百零五片及販賣盜版音樂光碟所得三千四百元扣案足證，而上開歌曲之
    音樂光碟，係告訴人子○公司等所享有著作權一節，亦有授權合約書等文件在卷
    可憑，非經授權，自不得擅自重製，或意圖營利而交付，被告未經授權擅自在公
    共場所販賣，且以每片音樂光碟二十五元之價格買進，繼以每片五十元之價格賣
    出，衡與一般市場之行情不符，顯見被告應知悉其所販賣者為盜版無疑。再按刑
    法上所謂常業犯，指反覆以同種類行為為目的之社會活動之職業性犯罪而言，至
    於犯罪所得之多寡，是否恃此犯罪為唯一之謀生職業，則非所問，縱令兼有其他
    職業，仍無礙於常業犯罪之成立，最高法院八十五年度台上字第五一０號著有判
    例；本件被告明知其所購入如附表所示之音樂光碟片，均屬侵害他人著作權之物
    ，仍意圖營利而販賣交付予不特定人，且係自九十一年二月二十八日起即開始販
    售，其非偶一為之已屬明顯，且扣案之盜版光碟片達五百零五片之多，被告顯然
    係以反覆實施該社會活動為職業，並恃販賣盜版音樂光碟維生，應屬常業犯至為
    灼然。本件事證明確，被告犯行洵堪認定。
二、核被告所為，係犯著作權法第八十七條第二款、第九十三條第三款、第九十四條
    之明知為侵害著作權之物，意圖營利而交付為常業罪。又被告一販售行為，侵害
    如附表一、二所示之數著作權人之法益，為想像競合犯，應從一重處斷。爰審酌
    被告前亦係因違反著作權法案件經本院判刑在案，有臺灣臺中地方法院檢察署刑
    案資料查註紀錄表附卷可憑，其猶不知悔改，故態復萌，明知如附表所示之物均
    係他人擅自重製之盜版音樂光碟片，竟仍予販入而售予不特定人圖利，漠視著作
    權人為錄音著作所投注之大量心力，而以販賣盜版品之手段攫取著作權人應得之
    利益，嚴重侵害他人權利，惡性非輕，惟其犯後態度良好，且販賣之時間尚短等
    一切情狀，量處如主文所示之刑。扣案如附表所示之盜版音樂光碟共計五百零五
    片，係被告所有供本件犯罪所用之物，業據被告供明在卷，應依刑法第三十八條
    第一項第二款之規定宣告沒收，而扣案之現金三千四百元，則係被告販售盜版音
    樂光碟所得，為被告所有且因犯罪所得之物，亦應依刑法第三十八條第一項第三
    款之規定宣告沒收。
據上論斷，應依刑事訴訟法第二百九十九條第一項前段，著作權法第八十七條第二款
、第九十三條第三款、第九十四條，刑法第十一條前段、第五十五條、第三十八條第
一項第二款、第三款，判決如主文。
中      華      民      國    九十一    年      七      月     十六     日
                                    臺灣臺中地方法院刑事第六庭
                                        法  官  許  月  馨
右正本證明與原本無異。
如不服本判決，應於判決送達後十日內向本院提出上訴狀，上訴於臺灣高等法院臺中
分院( 須附繕本 )。
                                        書記官
中      華      民      國    九十一    年      七      月     十六     日
附錄法條：
著作權法第八十七條第二款：
有左列情形之一者，視為侵害著作權或製版權：
二、明知為侵害著作權或製版權之物，而散布或意圖散布而陳列或持有或意圖營利而
    交付者。
著作權法第九十三條第三款：
有左列情形之一者，處二年以下有期徒刑，得併科新臺幣十萬元以下罰金：
三、以第八十七條各款方法之一侵害他人之著作權者。
著作權法第九十四條：
以犯第九十一條、第九十二條或第九十三條之罪為常業者，處一年以上七年以下有期
徒刑，得併科新臺幣四十五萬元以下罰金。
